【裁判字號】    92,台上,4047
【裁判日期】    920724
【裁判案由】    違反藥事法
【裁判全文】
最高法院刑事判決                              九十二年度台上字第四○四七號
    上  訴  人  乙○○
                甲○○
    共      同
    選任辯護人  邱正明律師
右上訴人等因違反藥事法案件，不服台灣高等法院中華民國九十二年五月十三日第二
審判決（九十二年度上訴字第五六九號，起訴案號：台灣士林地方法院檢察署八十九
年度偵字第二八三五號），提起上訴，本院判決如左：
    主  文
上訴駁回。
    理  由
按刑事訴訟法第三百七十七條規定，上訴於第三審法院，非以判決違背法令為理由，
不得為之。是提起第三審上訴，應以原判決違背法令為理由，係屬法定要件。且必須
依據卷內資料為具體之指摘，並足據以辨認原判決已具備違背法令之形式，始屬相當
。本件原判決依憑告訴代理人張權律師之指訴，證人邱麗娟、宋永文之證詞、憲兵司
令部刑事鑑識中心之字跡鑑驗通知書，與扣案之「廣萬蘭箭爐川麝香」偽藥品，及商
標註冊證、藥品許可證、估價單等在卷諸證據資料，而認定上訴人乙○○、甲○○夫
妻二人，在台北市○○街五十六之二號經營華益蔘藥行有限公司，共同基於犯意聯絡
及行為分擔，明知「廣萬蘭箭爐川麝香」係廣萬蘭製藥廠所生產，已合法取得藥品許
可證，如原判決附圖所示之「廣萬蘭及圖樣」之商標，已取得商標註冊，尚在專用期
間，且明知其等向不詳姓名者購入之「廣萬蘭箭爐川麝香」藥品，係意圖欺騙他人，
未經核准擅自製造而於同一商品，使用相同於上述商標專用權人註冊商標圖樣之偽藥
，及冒用該藥品許可證貼於藥品上，竟共同於八十八年間某日向其購入，並於同年十
一月十日在其公司，以每盒（十條）新台幣三千六百五十元之價格，販賣予廣萬蘭製
藥廠負責查察仿冒品之業務員喬裝顧客之宋永文、邱麗娟而行使之等事實，已詳載其
所憑之證據及認定之理由。而以上訴人等否認有何違反商標法、販賣偽藥、行使偽造
特種文書等犯行，辯稱：該藥品係甲○○向合泰藥行徐立梅調貨而來，且該藥品亦屬
真品，告訴人所提出之藥品，並無伊店內之梅花印記，非伊店內所賣出，徐立梅是出
於自由意志到伊店內寫證明書云云，如何均不足採信，亦於理由內一一加以指駁說明
。復明上訴人等所提之證人，如何無傳喚必要之理由甚詳。從形式上觀察，原判決
尚無違背法令之情形存在。上訴意旨略稱：(一)、原判決理由既認扣案之「廣萬蘭箭爐
川麝香」偽藥，其上所使用之商標圖，依肉眼觀之，足認與廣萬蘭製藥廠註冊取得商
標專用權之商標圖樣相同，又認上訴人等係「明知其係偽藥」，而故售之，如何明知
，未於理由內論述完備，當有判決理由矛盾或不載理由之違法。(二)、上訴人等於一、
二審均否認於八十八年十一月十日出售予宋永文、邱麗娟之藥品係偽藥，並辯稱該藥
品係同日向合泰藥行老闆娘徐立梅調售之貨品，結果竟為徐立梅所否認，原審未諭令
徐立梅呈明其所出售藥品予上訴人之發票或存底之估價單，逕認徐立梅出售予上訴人
之藥品日期為八十九年七月十日，當有不備理由或不適用證據法則及論理法則之違背
法令。(三)、徐立梅所立之收據（證明書）僅三行字，且為其親自簽名，竟謂其未看清
楚而搪塞其詞，原審不察，仍為不利於上訴人之認定，當有違背論理法則云云。惟查
，原判決認扣案之「廣萬蘭箭爐川麝香」偽藥，所使用之商標圖樣，依肉眼觀之，足
認與廣萬蘭製藥廠註冊取得商標專用權之商標圖樣相同，旨在說明扣案仿冒如原判決
附圖所示商標之藥品，足與真品相混淆，具有欺騙他人之意圖，與認定上訴人等明知
為偽藥而出售之理由，並無矛盾；且對於上訴人等如何明知其販售之「廣萬蘭箭爐川
麝香」，係未經核准製造之偽藥，已說明其理由甚詳，並無理由不備之情形。至於上
訴人提出徐立梅出具之證明書，主張其出售予宋永文等之藥品，係向徐立梅調貨而來
之情，如何不足採，原判決亦於理由內詳加說明，核無違背證據法則及論理法則之可
言。上訴意旨並未依據卷內資料為具體之指摘，並足據以辨認原判決已具備違背法令
之形式，而徒憑己見就原審採證認事之職權行使，及原判決已明白論斷之事項，任意
指摘，並重為事實上之爭執，均與法律規定得為第三審上訴理由之違法情形，不相適
合，其上訴違背法律上之程式，應予駁回。
據上論結，應依刑事訴訟法第三百九十五條前段，判決如主文。
中      華      民      國    九十二    年      七      月    二十四    日
                              最高法院刑事第八庭
                                  審判長法官  莊  登  照
                                        法官  洪  明  輝
                                        法官  黃  一  鑫
                                        法官  魏  新  和
                                        法官  林  秀  夫
      右正本證明與原本無異
                                              書  記  官
中      華      民      國    九十二    年      七      月     三十     日
                                                                       ：


司法院資訊處製作；財團法人民間司法改革基金會備份。
